臺灣臺中地方法院交通事件裁定　　　　　95年度交聲字第443號
原處分機關　交通部公路總局臺中區監理所
異　議　人
即受處分人　甲○○
上列受處分人因違反道路交通管理處罰條例案件，對於交通部公
路總局臺中區監理所於民國95年 5月30日所為之裁決處分（中監
違字第裁60-GC0000000號）聲明異議，本院裁定如下：
    主  文
原處分撤銷。
甲○○不罰。
    理  由
一、原處分意旨係以：受處分人甲○○駕駛M3- 6527號之自用小
    客車，有於95年 3月17日上午11時20分許，在臺中市○區○
    ○路與南京路口，因「汽車駕駛人駕駛汽車肇事致人受傷逃
    逸」違規之事實，經臺中市警察局第三分局依違反道路交通
    管理處罰條例第62條第1項舉發（按: 應為第62條第4項之誤
    ，下同），受處分人未於期限內到案，本所遂於95年 5月30
    日，依道路交通管理處罰條例第62條第 1項之規定，裁處吊
    銷受處分人之駕駛執照，並終身禁考等語。
二、異議意旨則以：本件車禍事故係因被害人林益雄騎車不慎，
    自行倒地受傷，被害人所受之傷害，並非受處分人所致，則
    受處分人自無所謂「肇事逃逸」情事，爰聲明異議，求為撤
    銷原處分等語。
三、相關之法令規定（95年3月17日適用）：
  (一)道路交通管理處罰條例第62條第3項、第4項：「汽車駕駛人
    駕駛汽車肇事致人受傷或死亡者，應即採取救護措施及依規
    定處置，並通知警察機關處理，不得任意移動肇事汽車及現
    場痕跡證據，違反者處新臺幣三千元以上九千元以下罰鍰。
    但肇事致人受傷案件當事人均同意時，應將肇事汽車標繪後
    ，移置不妨礙交通之處所」、「前項駕駛人肇事致人受傷而
    逃逸者，吊銷其駕駛執照；致人重傷或死亡而逃逸者，吊銷
    其駕駛執照，並不得再考領」（第4項）。
  (二)違反道路交通管理事件統一裁罰基準及處理細則（略）。
四、事實認定之依據與判斷之結果：
  (一)受處分人甲○○因前開涉嫌肇事逃逸之事實，經臺中市警察
    局第三分局報告臺灣臺中地方法院檢察署檢察官偵查後，經
    檢察官以：「本件訊據被告甲○○堅決否認涉有肇事逃逸之
    犯行，辯稱行經該處時未看到有與機車發生碰撞一情，且伊
    之耳朵有重聽症狀，亦未聽到車子碰撞聲音，伊係於當日下
    午接獲警察通知時，始知有與其他車輛發生車禍等語，並提
    出兩側聽力受損之診斷證明書一紙以佐其說。經查，經傳訊
    證人林益雄到庭具結證稱『我騎機車，遇到紅燈煞不住，我
    的機車就自行倒地，車子倒地後就向前衝撞到甲○○的車，
    …我人車倒地後，我的機車向前追撞到對方的自小客車，我
    的人倒在原地，並沒有碰到甲○○的車』等語，可認證人林
    益雄係騎車不慎，自行倒地而受傷，雖該機車向前滑行擦撞
    到被告行進中之自小客車，然證人林益雄所受之傷害，並非
    被告肇事所致甚明，被告縱或未自動留在現場等待警方處理
    ，核其所為，仍與刑法肇事逃逸罪之構成要件有違，尚難遽
    以該罪責相繩。此外，復查無其他積極證據足認被告有何肇
    事逃逸犯行，被告上開辯解尚屬可採，‧‧‧其罪嫌應認尚
    有不足」等為由，於95年 5月29日以95年度偵字第9412號為
    不起訴處分確定等情，業有該不起訴處分書影本及本院依職
    權查得之受處分人臺灣高等法院被告前案紀錄表在卷可查，
    受處分人既經檢察機關偵查後，認定無「肇事逃逸」之情形
    ，原處分機關依據道路交通管理處罰條例第62條第 4項之規
    定，吊銷受處分人之駕駛執照，並終身禁考，其處分即有未
    洽。應由本院將由處分撤銷，改為受處分人不罰之裁定。
四、據上論斷，應依道路交通案件處理辦法第20條前段，裁定如
    主文。
中　　華　　民　　國　　96　　年　　2 　　月　　28　　日
                    臺灣臺中地方法院交通法庭
                          法  官  鄧  敏  雄
上正本證明與原本無異
如不服本裁定，應於送達後五日內，向本院提出抗告狀。
                          書記官  黃  士  益
中　　華　　民　　國　　96　　年　　2 　　月　　28　　日
